【裁判字號】    95,簡上,268
【裁判日期】    950629
【裁判案由】    期貨交易法
【裁判全文】
臺灣高雄地方法院刑事判決             95年度簡上字第268號
上  訴  人
即  公訴人  臺灣高雄地方法院檢察署檢察官
被      告  甲○○
選任辯護人  李汶哲律師
            吳建勛律師
            吳賢明律師
上列上訴人即公訴人因被告違反期貨交易法案件，不服本院高雄
簡易庭95年度簡字第505 號第一審判決（聲請簡易判決處刑案號
：臺灣高雄地方法院檢察署94年度偵字第28953 號），提起上訴
，本院管轄之第二審合議庭進行簡式審判程序後，判決如下：
    主  文
上訴駁回。
    事實及理由
一、本案經本院審理結果，認定被告甲○○未經許可擅自經營期
    貨經理事業之事實，業據被告甲○○於本院審理時為有罪之
    陳述，並有高雄區中小止業銀行匯款回條4 紙、績效表、客
    戶存提款明細表各1 紙、財務狀況查詢表2 紙、客戶存提款
    彙總表、本票、切結書、他項權利證明書土地謄本各1 紙及
    元大證券公司94年8 月30日元證莊（高雄）字第094002號函
    及其所附客戶交易清單附卷，是原審認定被告甲○○係犯期
    貨交易法第112 條第5 款之經營期貨經理事業罪，並審酌被
    告意圖規避主管機關之管理，而未經許可，擅自經營期貨經
    理事業，遊走法律邊緣，自屬可議，惟念其素行良好，無前
    科紀錄，此有臺灣高等法院被告前案紀錄表可稽，犯後亦坦
    承犯行，足見其態度良好等一切情狀，及斟酌被告未曾受有
    期徒刑以上刑之宣告，業如前述，經此偵審程序，當知所警
    惕，信無再犯之虞，認其所宣告之刑，以暫不執行為當，爰
    併予宣告緩刑，引用期貨交易法第112 條第5 款，刑法第11
    條前段、第74條第1 款，判處被告甲○○有期徒刑3 月，緩
    刑2 年，其認事用法，均無違誤，量刑亦屬妥適回。並引用
    原審判決書記載之事實、證據。
二、公訴人上訴意旨雖又指稱：被告迄今均未主動與告訴人協商
    和解事宜，原審遽為被告緩刑諭知，量刑顯失公允等情。
三、惟查：原審係依據檢察官聲請簡易判決處刑書所載「被告前
    未曾受有期徒刑以上刑之宣告，有卷附法務部刑案資料查註
    紀錄表1 紙附卷可按，其因一時貪欲，短於思慮，偶罹刑典
    ，經此罪刑之宣告後，當知所警惕，信無再犯之虞，請量以
    適當之刑併請宣告緩刑，以啟自新」等詞而依前揭理由宣告
    被告緩刑，且刑法第74條關於緩刑宣告要件並未限制被告須
    與被害人達成和解，法院始能宣告緩刑，是以原審斟酌被告
    前案紀錄及犯罪情節，並依檢察官之求刑予以宣告緩刑，並
    無違法不當之處，且依檢察官聲請簡易判決處刑書第2 頁亦
    記載「嗣後被告自知理虧，於93年8 月20日與告訴人協議書
    立2,185,000 元本票及切結書各1 紙，並提供被告所有坐落
    雲林縣莿桐鄉○○段591 之1 地號土地，設定抵押權予告訴
    人」等情，是被告並非毫無賠償告訴人損失，公訴人上訴意
    旨猶執被告未與被害人達成和解而指摘原判決不當，為無理
    由，應予駁回。
據上論斷，應依刑事訴訟法第455 條之1 第3 項、第373 條、第
368 條、第364 條、第273 條之1 第1 項，判決如主文。
中    華    民    國    95    年    6     月    29    日
                  刑事第十一庭  審判長法  官 何秀燕
                                      法  官 戰諭威
                                      法  官 楊智守
以上正本證明與原本無異。
不得上訴。
中    華    民    國    95    年    6     月    29    日
                                      書記官  劉音利
附錄本案論罪科刑法條：
期貨交易法第112條第5 款：
有下列情事之一者，處7 年以下有期徒刑，得併科新臺幣三百萬
元以下罰金：
五、未經許可，擅自經營期貨信託事業、期貨經理事業、期貨顧
    問事業或其他期貨服務事業。


司法院資訊處製作；財團法人民間司法改革基金會備份。
